bibisco/dictionaries/es_MX/es_MX.aff
SFX W Y 202 S
SFX W ar es andar
SFX W ir es ucir
SFX W r es alir
SFX W obar uebes obar
SFX W ebir ibes ebir
SFX W erbar ierbes erbar
SFX W ibir íbes ohibir
SFX W ezar ieces ezar
SFX W ocer ueces cocer
SFX W ecir ices ecir
SFX W enzar iences enzar
SFX W onzar üences gonzar
SFX W orcer uerces orcer
SFX W orzar uerces orzar
SFX W izar íces [ae]izar
SFX W eder iedes eder
SFX W odar uedes odar
SFX W oder uedes oder
SFX W edir ides edir
SFX W oldar ueldes [^g]oldar
SFX W oldar üeldes goldar
SFX W endar iendes endar
SFX W ender iendes ender
SFX W endir indes endir
SFX W erder ierdes erder
SFX W ordar uerdes ordar
SFX W order uerdes order
SFX W egir iges egir
SFX W enchir inches enchir
SFX W ijar íjes [ae]hijar
SFX W oblar uebles oblar
SFX W emblar iembles emblar
SFX W elar ieles elar
SFX W olar ueles olar
SFX W oler ueles oler
SFX W ollar uelles [^g]ollar
SFX W ollar üelles gollar
SFX W ilar íles [ae]hilar
SFX W emir imes emir
SFX W ormir uermes ormir
SFX W umar úmes [ae]humar
SFX W ener ienes ener
SFX W enir ienes enir
SFX W onar uenes onar
SFX W ernar iernes ernar
SFX W erner iernes erner
SFX W ernir iernes ernir
SFX W ornar uernes ornar
SFX W inar ínes [aeo]hinar
SFX W unir únes eunir
SFX W r res [^a]ndar
SFX W r res [^d]ar
SFX W r res [^n]dar
SFX W ebrar iebres ebrar
SFX W embrar iembres embrar
SFX W edrar iedres edrar
SFX W endrar iendres endrar
SFX W r eres alir
SFX W r eres ernir
SFX W r eres eunir
SFX W r eres ohibir
SFX W er ieres [^fh]acer
SFX W er ieres aler
SFX W er ieres e[cd]er
SFX W er ieres ender
SFX W er ieres er[dnt]er
SFX W er ieres o[clv]er
SFX W er ieres olver
SFX W er ieres or[cd]er
SFX W erer ieres erer
SFX W erir ieres erir
SFX W eír ieres eír
SFX W irir ieres irir
SFX W ebir ibieres ebir
SFX W acer icieres [fh]acer
SFX W edir idieres edir
SFX W endir indieres endir
SFX W oder udieres oder
SFX W egir igieres egir
SFX W enchir inchieres enchir
SFX W emir imieres emir
SFX W ormir urmieres ormir
SFX W enir inieres enir
SFX W aber upieres aber
SFX W erir irieres erir
SFX W irir irieres irir
SFX W orir urieres orir
SFX W erer isieres erer
SFX W oner usieres oner
SFX W etir itieres etir
SFX W entir intieres entir
SFX W ertir irtieres ertir
SFX W estir istieres estir
SFX W eguir iguieres eguir
SFX W ervir irvieres ervir
SFX W ar uvieres andar
SFX W ener uvieres ener
SFX W cir jeres ucir
SFX W er jeres raer
SFX W ecir ijeres ecir
SFX W orar ueres [^g]orar
SFX W orir ueres orir
SFX W er yeres [eo]er
SFX W er yeres caer
SFX W ir yeres [^g]uir
SFX W ír yeres oír
SFX W üir uyeres güir
SFX W eñir iñeres eñir
SFX W orar üeres gorar
SFX W errar ierres errar
SFX W ontrar uentres ontrar
SFX W ostrar uestres ostrar
SFX W r ses [^a]ndar
SFX W r ses [^d]ar
SFX W r ses [^n]dar
SFX W r eses alir
SFX W r eses ernir
SFX W r eses eunir
SFX W r eses ohibir
SFX W er ieses [^fh]acer
SFX W er ieses aler
SFX W er ieses e[cd]er
SFX W er ieses ender
SFX W er ieses er[dnt]er
SFX W er ieses o[clv]er
SFX W er ieses olver
SFX W er ieses or[cd]er
SFX W esar ieses esar
SFX W eír ieses eír
SFX W ebir ibieses ebir
SFX W acer icieses [fh]acer
SFX W edir idieses edir
SFX W endir indieses endir
SFX W oder udieses oder
SFX W egir igieses egir
SFX W enchir inchieses enchir
SFX W emir imieses emir
SFX W ormir urmieses ormir
SFX W enir inieses enir
SFX W aber upieses aber
SFX W erir irieses erir
SFX W irir irieses irir
SFX W orir urieses orir
SFX W erer isieses erer
SFX W oner usieses oner
SFX W etir itieses etir
SFX W entir intieses entir
SFX W ertir irtieses ertir
SFX W estir istieses estir
SFX W eguir iguieses eguir
SFX W ervir irvieses ervir
SFX W ar uvieses andar
SFX W ener uvieses ener
SFX W cir jeses ucir
SFX W er jeses raer
SFX W ecir ijeses ecir
SFX W osar ueses osar
SFX W er yeses [eo]er
SFX W er yeses caer
SFX W ir yeses [^g]uir
SFX W ír yeses oír
SFX W üir uyeses güir
SFX W eñir iñeses eñir
SFX W ensar ienses ensar
SFX W usar úses [ae]husar
SFX W etar ietes etar
SFX W etir ites etir
SFX W oltar ueltes oltar
SFX W entar ientes entar
SFX W entir ientes entir
SFX W ontar uentes ontar
SFX W ertar iertes ertar
SFX W erter iertes erter
SFX W ertir iertes ertir
SFX W ortar uertes ortar
SFX W estar iestes estar
SFX W ostar uestes ostar
SFX W estir istes estir
SFX W itar ítes [ae]hitar
SFX W gar egues ugar
SFX W egar iegues egar
SFX W ogar uegues ogar
SFX W eguir igues eguir
SFX W olgar uelgues olgar
SFX W engar iengues engar
SFX W ocar ueques ocar
SFX W olcar uelques olcar
SFX W orcar uerques orcar
SFX W evar ieves evar
SFX W ovar ueves ovar
SFX W over ueves over
SFX W olver uelves olver
SFX W ervir irves ervir
SFX W ír yes oír
SFX W uir uyes [^g]uir
SFX W üir uyes güir
SFX W eír íes eír
SFX W iar íes iar
SFX W oñar ueñes oñar
SFX W eñir iñes eñir
SFX W uar úes [^g]uar
SFX W uar ües guar


SFX W Y 49 S
SFX W r rais [^a]ndar
SFX W r rais [^d]ar
SFX W r rais [^n]dar
SFX W r erais alir
SFX W r erais ernir
SFX W r erais eunir
SFX W r erais ohibir
SFX W er ierais [^fh]acer
SFX W er ierais aler
SFX W er ierais e[cd]er
SFX W er ierais ender
SFX W er ierais er[dnt]er
SFX W er ierais o[clv]er
SFX W er ierais olver
SFX W er ierais or[cd]er
SFX W eír ierais eír
SFX W ebir ibierais ebir
SFX W acer icierais [fh]acer
SFX W edir idierais edir
SFX W endir indierais endir
SFX W oder udierais oder
SFX W egir igierais egir
SFX W enchir inchierais enchir
SFX W emir imierais emir
SFX W ormir urmierais ormir
SFX W enir inierais enir
SFX W aber upierais aber
SFX W erir irierais erir
SFX W irir irierais irir
SFX W orir urierais orir
SFX W erer isierais erer
SFX W oner usierais oner
SFX W etir itierais etir
SFX W entir intierais entir
SFX W ertir irtierais ertir
SFX W estir istierais estir
SFX W eguir iguierais eguir
SFX W ervir irvierais ervir
SFX W ar uvierais andar
SFX W ener uvierais ener
SFX W cir jerais ucir
SFX W er jerais raer
SFX W ecir ijerais ecir
SFX W er yerais [eo]er
SFX W er yerais caer
SFX W ir yerais [^g]uir
SFX W ír yerais oír
SFX W üir uyerais güir
SFX W eñir iñerais eñir



SFX W Y 32 S
SFX W 0 íais [^fh]acer
SFX W 0 íais [aeo]er
SFX W 0 íais [io]rir
SFX W 0 íais [üu]ir
SFX W 0 íais ar
SFX W 0 íais e[bdgmrtñ]ir
SFX W 0 íais e[cd]er
SFX W 0 íais e[ns]tir
SFX W 0 íais enchir
SFX W 0 íais ender
SFX W 0 íais endir
SFX W 0 íais er[dnt]er
SFX W 0 íais er[ntv]ir
SFX W 0 íais eunir
SFX W 0 íais o[clv]er
SFX W 0 íais olver
SFX W 0 íais or[cd]er
SFX W 0 íais ormir
SFX W 0 íais ucir
SFX W er íais er
SFX W ir íais ir
SFX W ír íais ír
SFX W cer ríais [fh]acer
SFX W er ríais aber
SFX W er ríais erer
SFX W er ríais oder
SFX W er dríais [eo]ner
SFX W er dríais aler
SFX W ir dríais alir
SFX W ir dríais enir
SFX W ecir iríais ecir
SFX W ír iríais [eo]ír



SFX W Y 48 S
SFX W r reis [^a]ndar
SFX W r reis [^d]ar
SFX W r reis [^n]dar
SFX W r ereis alir
SFX W r ereis ernir
SFX W r ereis ohibir
SFX W er iereis [^fh]acer
SFX W er iereis aler
SFX W er iereis e[cd]er
SFX W er iereis ender
SFX W er iereis er[dnt]er
SFX W er iereis o[clv]er
SFX W er iereis olver
SFX W er iereis or[cd]er
SFX W eír iereis eír
SFX W ebir ibiereis ebir
SFX W acer iciereis [fh]acer
SFX W edir idiereis edir
SFX W endir indiereis endir
SFX W oder udiereis oder
SFX W egir igiereis egir
SFX W enchir inchiereis enchir
SFX W emir imiereis emir
SFX W ormir urmiereis ormir
SFX W enir iniereis enir
SFX W aber upiereis aber
SFX W erir iriereis erir
SFX W irir iriereis irir
SFX W orir uriereis orir
SFX W oner usiereis oner
SFX W etir itiereis etir
SFX W entir intiereis entir
SFX W ertir irtiereis ertir
SFX W estir istiereis estir
SFX W eguir iguiereis eguir
SFX W ervir irviereis ervir
SFX W ar uviereis andar
SFX W ener uviereis ener
SFX W cir jereis ucir
SFX W er jereis raer
SFX W ecir ijereis ecir
SFX W er yereis [eo]er
SFX W er yereis caer
SFX W ir yereis [^g]uir
SFX W ír yereis oír
SFX W üir uyereis güir
SFX W eñir iñereis eñir
SFX W erer isiéreis erer
